【裁判字號】    92,上訴,429
【裁判日期】    920408
【裁判案由】    違反毒品危害防制條例
【裁判全文】
臺灣高等法院高雄分院刑事判決                    九十二年度上訴字第四二九號
    上  訴  人  臺灣屏東地方法院檢察署檢察官
    被      告  甲○○
右上訴人因被告違反毒品危害防制條例案件，不服臺灣屏東地方法院九十一年度訴字
第七七二號中華民國九十一年十二月十二日第一審判決（起訴案號：臺灣屏東地方法
院檢察署九十一年度毒偵字第九八八、一一九八號），提起上訴（併辦案號：同署九
十二年度毒偵字第九四號），本院判決如左：
      主  文
原判決撤銷。
甲○○連續施用第一級毒品，累犯，處有期徒刑壹年；又連續施用第二級毒品，累犯
，處有期徒刑伍月；應執行有期徒刑壹年肆月。
      事  實
一、甲○○前於民國八十九年間分別因家庭暴力罪之傷害案件及違反毒品危害防制條
    例案件各經法院判處有期徒十一月、四月，二罪接續執行，於九十一年六月十七
    日縮短刑期執行完畢。又甲○○曾於八十八年間因施用毒品案件，經臺灣屏東地
    方法院檢察署檢察官聲請台灣屏東地方法院裁定觀察勒戒，認無繼續施用傾向，
    已經該署檢察官為不起訴處分。嗣於八十九年間，甲○○再因施用毒品案件，經
    臺灣屏東地方法院檢察署檢察官聲請台灣屏東地方法院裁定觀察勒戒，認有繼續
    施用毒品傾向，臺灣屏東地方法院檢察署檢察官即先聲請台灣屏東地方法院裁定
    令入戒治處所施以強制戒治後提起公訴，其後經判處有期徒刑四月確定，並已於
    九十一年六月十七日執行完畢。
二、詎甲○○不知警惕，復基於施用第二級毒品安非他命之概括犯意，連續於九十一
    年七月三日某時及同年十一月九日上午九時許回溯二十四小時內某時，在屏東縣
    新園鄉○○村○○路七十號住處等地，施用第二級毒品安非他命各一次。另基於
    施用第一級毒品海洛因之概括犯意，連續於九十一年八月三日下午一時四十四分
    許回溯二十四小時內某時及同年十一月九日上午九時許回溯二十四小時內某時，
    在上開住處施用第一級毒品海洛因各一次。嗣分別於九十一年七月三日下午十時
    三十三分許、同年八月三日下午一時四十四分許、同年十一月九日上午九時許，
    經警採尿送檢驗而查獲。
三、案經屏東縣警察局東港分局報請臺灣屏東地方法院檢察署檢察官先聲請法院裁定
    令入戒治處所施以強制戒治後提起公訴及移送併辦。
      理  由
一、右揭事實，業據被告甲○○坦承不諱，復有列管毒品人口尿液檢體採集送驗紀錄
    表、臺灣檢驗科技股份有限公司九十一年七月十八日ＫＺ0000000000
    00號濫用藥物尿液檢驗報告、臺灣檢驗科技股份有限公司九十一年八月十九日
    ＫＺ000000000000號濫用藥物尿液檢驗報告、屏東縣衛生局煙毒及
    麻醉藥品類委託檢驗結果通知書及屏東縣警察局東港分局辦理煙毒、麻醉藥品案
    尿液送驗受檢人真實姓名代號對照表附卷可稽（見警Ａ卷第三、五頁、警Ｂ卷第
    四、五頁、警Ｃ卷第四、五頁），被告之自白即堪認與事實相符。又被告曾於八
    十八年間因施用毒品案件，經臺灣屏東地方法院檢察署檢察官聲請台灣屏東地方
    法院裁定觀察勒戒，認無繼續施用傾向，已經該署檢察官為不起訴處分，嗣於八
    十九年間，被告再因施用毒品案件，經臺灣屏東地方法院檢察署檢察官聲請台灣
    屏東地方法院裁定觀察勒戒，認有繼續施用毒品傾向，臺灣屏東地方法院檢察署
    檢察官即先聲請台灣屏東地方法院裁定令入戒治處所施以強制戒治後提起公訴，
    其後經判處有期徒刑四月確定，並已於九十一年六月十七日執行完畢等情，均有
    臺灣屏東地方法院檢察署刑事資料查註紀錄表、全國施用毒品案件紀錄表、受觀
    察勒戒人毒品及前科紀錄簡列表、臺灣高等法院被告全國前案紀錄表及臺灣屏東
    地方法院法務部在監在押資料表在卷足憑。再被告經警查獲於事實欄二所載時、
    地三犯施用第二級毒品安非他命、第一級毒品海洛因犯行，已經臺灣屏東地方法
    院檢察署檢察官先聲請法院裁定令入戒治處所施以強制戒治，亦有九十一年度聲
    戒字第二九三號、九十一年度毒偵字第九八八、一一九八號聲請書附卷可按（見
    九十一年度毒偵字第九八八號偵查卷第十六頁）。從而，被告連續施用第二級毒
    品安非他命、第一級毒品海洛因，事證明確，犯行堪以認定。
二、按安非他及海洛因分別為毒品危害防制條例第二條第二項第二款、第一款所定之
    第二級及第一級毒品，不得非法持有、施用。核被告二次施用第二級毒品安非他
    命，所為係犯毒品危害防制條例第十條第二項施用第二級毒品罪，被告二次施用
    第一級毒品海洛因，所為係犯毒品危害防制條例第十條第一項施用第一級毒品罪
    。被告多次施用第一級毒品及第二級毒品，分別係時間緊接，構成要件相同，顯
    係各出於概括之犯意為之，均為連續犯，應各依刑法第五十六條之規定論以一罪
    論，並加重其刑。被告所犯施用第一級毒品及施用第二級毒品二罪，犯意各別，
    行為互殊，罪名互異，應予分論併罰。至被告持有海洛因及安非他命行為，已為
    施用之高度行為所吸收，故均不另論罪。再公訴人雖僅就九十一年七月三日下午
    十時三十三分許回溯七十二小時內某時施用第二級毒品及九十一年八月三日下午
    一時四十四分許回溯七十二小時內某時施用第一級毒品之犯罪行為起訴，餘者未
    於起訴書中及，但連續犯為裁判上一罪，檢察官就犯罪事實一部起訴，依刑事
    訴訟法第二百六十七條規定，其效力及於全部，法院自屬有權一併審理，併予敘
    明。又被告前於民國八十九年間分別因家庭暴力罪之傷害案件及違反毒品危害防
    制條例案件各經法院判處有期徒十一月、四月，二罪接續執行，於九十一年六月
    十七日縮短刑期執行完畢，有台灣屏東地方法院檢察署刑案資料查註紀錄表、臺
    灣高等法院被告全國前案紀錄表及臺灣屏東地方法院法務部在監在押資料表各一
    件在卷可按，其於五年之內再犯有期徒刑以上刑之本罪，均為累犯，應依法各加
    重其刑。
三、原審以被告罪證明確，予以論罪科刑，固非無見，惟查原審判決就被告於九十一
    年十一月九日上午九時許回溯二十四小時內某時施用第二級毒品安非他命及九十
    一年十一月九日上午九時許回溯二十四小時內某時施用第一級毒品海洛因之犯行
    ，均未及審酌，檢察官上訴意旨指摘原判決不當，為有理由，自應予以撤銷改判
    。爰審酌被告年值青壯，且曾因施用毒品犯行，分別經檢察官不起訴處分及法院
    裁定觀察勒戒、強制戒治，並判處有期徒刑確定及執行完畢在案，竟不知警惕，
    復連續施用第一級毒品及第二級毒品，足見被告陷溺惡習已深，亟待矯治，惟被
    告施用毒品係屬自戕行為，並未損害於他人，犯罪後亦坦承犯行等一切情狀，仍
    如原審分別量處如主文所示之刑，併定其應執行之刑。
據上論結，應依刑事訴訟法第三百六十九條第一項前段、第三百六十四條、第二百九
十九條第一項前段、毒品危害防制條例第十條第一項、第二項，刑法第十一條前段、
第五十六條、第四十七條、第五十一條第五款，判決如主文。
本案經檢察官沈紹嘉到庭執行職務。
中      華      民      國    九十二    年      四      月      八      日
                              臺灣高等法院高雄分院刑事第一庭
                                  審判長法官  曾永宗
                                        法官  邱永貴
                                        法官  郭玫利
右正本證明與原本無異。
施用第一級毒品部分如不服本判決應於收受本判決後十日內向本院提出上訴書狀，其
未述上訴理由者，並得於提起上訴後十日內向本院補提理由書狀（均須按他造當事
人之人數附繕本)「切勿逕送上級法院」。
施用第二級毒品部分不得上訴。
                                      書記官  鄭靜芳
中    華    民    國      九十二      年      四      月     九   日
附錄本判決論罪科刑法條
毒品危害防制條例第十條：
施用第一級毒品者，處六月以上五年以下有期徒刑。
施用第二級毒品者，處三年以下有期徒刑。


司法院資訊處製作；財團法人民間司法改革基金會備份。
